臺灣屏東地方法院民事裁定　
111年度司繼字第1408號
聲  請  人  杜海容律師
上列聲請人因擔任曾瀅真之遺產管理人，聲請核定報酬，本院裁
定如下：
    主  文
聲請人任被繼承人曾瀅真遺產管理人之報酬及墊付費用合計為新
臺幣57,000元。
    理  由
一、按經法院選任之遺產管理人，得向法院聲請酌定遺產管理人
    報酬，此觀家事事件法第181 條第5 項第3 款規定自明。又
    法院為前開報酬裁定時，得調查遺產管理人所為遺產管理事
    務之繁簡及被繼承人之財產收益狀況，家事事件法第182 條
    亦定有明文。
二、本件聲請意旨略以：本件緣起本院以110 年度司繼字第105
    號裁定選任聲請人為被繼承人曾瀅真之遺產管理人，聲請人
    任遺產管理人後，製作財產清冊、向高雄市新興地政事務所
    申請辦理遺產管理人註記、向本院聲請公示催告、向財政部
    南區國稅局申報遺產稅、申請被繼承人及其繼承人之戶籍謄
    本等事務。債權人申報債權部分，收受臺灣橋頭地方法院民
    事執行處通知、對於債權人日盛國際商業銀行股份有限公司
    支付命令聲明異議，視為起訴而委任代理人至臺灣高雄地方
    法院高雄簡易庭應訴。因被繼承人所留遺產現經臺灣橋頭地
    方法院民事執行處111 年度司執字第27282號執行在案，故
    請求本院酌定遺產管理人之報酬等語。
三、查聲請人主張之事實，業據提出本院自行收納款項統一收據
    、高雄市政府地政規費收據、高雄市苓雅戶政事務所戶政規
    費收據、本院110 年度司家催字第53號民事裁定、遺產稅財
    產參考清單、遺產清冊、繼承系統表、財政部南區國稅局遺
    產稅免稅證明書、臺灣高雄地方法院支付命令及高雄簡易庭
    通知書、民事異議狀、臺灣高雄地方法院110年度雄簡字第2
    019號民事判決、民事答辯狀、臺灣橋頭地方法院民事執行
    處通知等件為證。復經本院依職權調取110 年度司繼字第10
    5號、110 年度司家催字第53號卷證查核無訛。
四、本院依聲請人所述管理被繼承人曾瀅真遺產之過程，及其所
    提出之前揭處理資料，審酌聲請人自就任遺產管理人後，其
    所進行之職務內容，認聲請人處理本件遺產管理事務之程度
    尚屬單純程度，復衡酌聲請人撰狀之份數、耗費之勞力心力
    程度應非甚鉅，及聲請人擔任遺產管理人具有公益性質，對
    照擔任公益法律扶助律師職務性質，每件依法律扶助酬金計
    付標準表，家事非訟程序新臺幣（下同）15,000元至20,000
    元、撰擬法律文件乙件2,000 元至5,000 元；對於債權人日
    盛國際商業銀行股份有限公司支付命令聲明異議，視為起訴
    而至臺灣高雄地方法院高雄簡易庭應訴部分比照民事第一、
    二審級通常訴訟程序20,000元至30,000元等一切情狀，爰酌
    定本件核予遺產管理人之報酬係55,000元【計算式：35,000
    元＋20,000元】。從而，本件聲請人得請求代為管理被繼承
    人遺產之管理報酬及墊付費用合計為57,000元【計算式：55
    ,000元＋1,000 元（110 年度司家催字第53 號之聲請費）＋1
    65元（申請相關戶籍謄本）＋180元（申請土地謄本））《仟
    元以下無條件進入》】，爰裁定如主文。
五、依非訟事件法第16條裁定如主文。　　　　
六、如不服本裁定，須於裁定送達後10日內，向本院提出抗告狀
    ，並繳納抗告費新臺幣1,000 元。
中　　華　　民　　國　　111 　年　　10　　月　　6 　　日

                      家事法庭  司法事務官  唐淑嫻